【裁判字號】    88,易,1018
【裁判日期】    890209
【裁判案由】    竊盜
【裁判全文】
臺灣雲林地方法院刑事判決                        八十八年度易字第一一八號
    公  訴  人  臺灣雲林地方法院檢察署檢察官
    被      告  丙○○
右列被告因竊盜案件，經檢察官提起公訴（八十八年度偵字第五二四一號），本院判
決如左：
    主  文
丙○○連續竊盜未遂，處罰金伍仟元，如易服勞役，以參佰元折算壹日。
    事  實
一、丙○○曾於民國（下同）八十八年二月間，因犯竊盜案件，經台灣台北地方法院
    檢察署檢察官依職權為不起訴處分確定，猶不知悔改，復基於意圖為自己不法所
    有之概括犯意，於八十八年十月一日凌晨三時三十分許，駕駛金將華企業有限公
    司所有之Ｃ五－四０一一號自用小貨車，至雲林縣麥寮鄉三盛村歡樂ＫＴＶ前，
    欲行竊停在該處之某部自用小客車或車內物品，而以上開Ｃ五－四０一一號自用
    小貨車之鑰匙欲打開右開小客車之車門並扳動車門把手時，因該小客車所裝之防
    盜器警報聲響起，丙○○一時心驚，在未竊得任何財物之情形下趕緊駕駛Ｃ五－
    四０一一號自用小貨車離去，適歡樂ＫＴＶ負責人丁○○目睹上情並發覺有異，
    經向隔壁之海中花ＫＴＶ求證後，知悉右開自用小客車係海中花ＫＴＶ之員工所
    有，丁○○隨即駕車尾隨在後，丙○○因不知有人尾隨，仍駕駛Ｃ五－四０一一
    號自用小貨車至雲林縣麥寮鄉○○村○○路二四六之一號前，見該處停放有五輛
    車，即再持Ｃ五－四０一一號自用小貨車之鑰匙逐一嚐試開啟車門，在欲開啟第
    二輛自用小貨車（該車係光平工程有限公司所有、由戊○○保管使用之車號ＸＬ
    －九六九七號自用小貨車）時，發現車門未鎖，即入內欲行竊該車或車內物品，
    經丁○○報警後，由警員甲○○在ＸＬ－九六九七號自用小貨車內將尚未竊得任
    何財物之丙○○逮捕。
二、案經戊○○訴由雲林縣警察局台西分局報請臺灣雲林地方法院檢察署檢察官偵查
    起訴。
    理  由
一、訊據被告丙○○矢口否認有何右揭竊盜未遂犯行，辯稱：當時伊喝醉了，伊不知
    道做了什麼，伊既未在雲林縣麥寮鄉三盛村歡樂ＫＴＶ前以鑰匙欲打開某輛自用
    小客車之車門並扳動車門把手，更未在雲林縣麥寮鄉○○村○○路二四六之一號
    前進入ＸＬ－九六九七號自用小貨車內云云。惟查：右揭事實，業據告訴人戊○○指訴在卷，核與證人丁○○、警員甲○○證述之情節相符，復有贓物認領保管
    收據一紙附卷可稽，且證人甲○○復證稱：丙○○被當場逮捕時，有反抗欲掙脫
    逃跑等語，若被告丙○○無不法之意圖，何須反抗欲掙脫逃跑？又證人甲○○證
    稱：丙○○被當場逮捕時，雖有喝酒，但還能告訴伊其弟乙○○之電話號碼，還
    不至於到意識模糊之程度等語，綜上所述，被告丙○○應知其於右揭時地係在行
    竊他人之物而未遂，為圖卸責，才會在為警查獲後以喝醉了不知道做了什麼（即
    已心神喪失）為由作為抗辯，故被告丙○○所辯，顯係事後卸責飾詞，不足採信
    。本件事證明確，被告丙○○之犯行應堪認定。
二、核被告丙○○所為，係犯刑法第三百二十條第三項、第一項之竊盜未遂罪。其先
    後二次竊盜未遂犯行，時間緊接，犯罪構成要件相同，顯係基於概括之犯意反覆
    為之，為連續犯，應依刑法第五十六條之規定以一罪論，並加重其刑。另被告丙○○己著手於竊盜行為之實施而未遂，爰依刑法第二十六條前段之規定減輕其刑
    。爰審酌被告丙○○之品行、犯罪之動機、目的、手段、所生危害及犯後態度等
    一切情狀，量處如主文所示之刑，併諭知易服勞役之折算標準，以資懲儆。
三、據上論斷，應依刑事訴訟法第二百九十九條第一項前段，刑法第三百二十條第三
    項、第一項、第五十六條、第二十六條前段、第四十二條第二項，罰金罰鍰提高
    標準條例第一條前段、第二條，判決如主文。
本案經檢察官劉仁慈到庭執行職務。
中      華      民      國      八十九      年      二      月    九    日
                                         臺灣雲林地方法院刑事第二庭
                                             法    官  倪  彰  鴻
右正本證明與原本無異。
如不服本判決，應於判決送達後十日內向本院提出上訴狀( 應附繕本 )。
                                             書 記 官  沈  瑞  芳
中      華      民      國      八十九      年      二      月    十    日
刑法第三百二十條
意圖為自己或第三人不法之所有，而竊取他人之動產者，為竊盜罪，處五年以下有期
徒刑、拘役或五百元以下罰金。
意圖為自己或第三人不法之利益，而竊佔他人之不動產者，依前項之規定處斷。
前二項之未遂犯罰之。


司法院資訊處製作；財團法人民間司法改革基金會備份。
